【裁判字號】    98,審易,378
【裁判日期】    980421
【裁判案由】    竊盜
【裁判全文】
臺灣高雄地方法院刑事判決             98年度審易字第378號
公  訴  人  臺灣高雄地方法院檢察署檢察官
被      告  乙○○
                    （現另案於臺灣高雄女子監獄執行中）
            甲○○
                    （現另案於臺灣高雄女子監獄執行中）
                    現於台灣高雄女子監獄98.04.13
上列被告因竊盜案件，經檢察官提起公訴（97年度偵緝字第2486
號、97年度偵字第18989 號），本院判決如下：
    主  文
乙○○共同犯竊盜罪，累犯，處有期徒刑陸月，如易科罰金，以
新臺幣壹仟元折算壹日。
甲○○共同犯竊盜罪，處有期徒刑伍月，如易科罰金，以新臺幣
壹仟元折算壹日。
    事  實
一、乙○○前於民國94年間，因施用毒品案件，經臺灣屏東地方
    法院以94年度簡字第994 號判處有期徒刑3 月，並於95年6
    月8 日執行完畢。詎乙○○不知悔改，於97年5 月26日晚間
    7 時許，與甲○○一同前往張貴乾位於高雄縣美濃鎮住處飲
    用酒類後，至丙○○○位於高雄縣美濃鎮○○里○○街8 號
    住處借用廁所，發現丙○○○雙耳掛有金耳環各1 只，甲○○與乙○○竟共同基於意圖為自己不法所有之犯意聯絡，以
    丙○○○耳朵疑似流血需要擦拭為由，而各持棉花棒擦拭丙○○○雙耳之機會，徒手卸下掛於丙○○○雙耳之金耳環，
    而共同竊得丙○○○所有之金耳環2 只。嗣因丙○○○於同
    年月27日早上沐浴時，發現原掛於雙耳之金耳環失竊，報警
    處理，始獲上情。
二、案經高雄縣政府警察局旗山分局報告臺灣高雄地方法院檢察
    署檢察官偵查起訴。
    理  由
一、被告乙○○、甲○○均明知證人即被害人丙○○○、證人即
    丙○○○鄰居張貴乾於警詢所為之陳述，均為被告以外之人
    於審判外之陳述，具有刑事訴訟法第159 條規定，不得為證
    據之情事，而於本院審判期日，均未聲明異議，本院審酌上
    開證人於警詢所為陳述作成時之狀況，並無任何違反自由意
    志或遭製作筆錄員警誘導陳述之情形，認為適當，依刑事訴
    訟法第159 條之5 第2 項之規定，為傳聞法則之例外，均有
    證據能力。另證人丙○○○於97年11月18日偵訊時所為之陳
    述，因係於檢察官面前所為，且由檢察官依法告知具結義務
    及偽證之處罰後，經具結後所為之證詞，此有證人結文及偵
    訊筆錄各1 份在卷可參，被告對於證人丙○○○於偵查中所
    為之陳述，於本院審判期日，未曾主張或提及檢察官在偵查
    時有不法取供之情形，而客觀上亦無任何證據顯示上開證人
    於前述偵訊時所為之陳述，有何顯不可信之情況，自應認證
    人丙○○○於偵查中所為之證述，具有證據能力。
二、訊據被告對於上揭時、地，共同竊盜被害人丙○○○所有之
    金耳環2 只得手之事實，均供承不諱，核與證人丙○○○、
    張貴乾證述情節相符，並有監視器畫面照片25張、現場蒐證
    照片3 張附卷可稽，本案事證明確，被告上揭犯行，堪以認
    定，應予依法論科。
三、核被告所為，係犯刑法第320 條第1 項之竊盜罪。被告乙○○與甲○○之間，就上開竊盜犯行，具有犯意聯絡與行為分
    擔，應論以共同正犯。被告乙○○前因施用毒品案件，經法
    院判處有期徒刑3 月，並於95年6 月8 日執行完畢，有臺灣
    高等法院被告前案紀錄表1 份在卷可佐，其於有期徒刑執行
    完畢後，5 年內故意再犯本件有期徒刑以上之罪，為累犯，
    應依刑法第47條第1 項規定加重其刑。本院審酌被告2 人均
    有多次施用毒品案件，經法院判刑之紀錄，此有前述臺灣高
    等法院被告前案紀錄表1 份在卷可參，素行非佳，而被告均
    正值壯年，竟不思以正當方法賺取自身所需財物，而貪圖小
    利共同行竊，破壞他人對財產權之支配，危害社會治安，行
    為實不可取，惟念及被告共同竊取之財物，價值非鉅，且被
    告初始雖否認犯行，但於本院審理中，已坦承犯行，堪認尚
    具悔意等一切情狀，分別量處如主文所示之刑，並定應執行
    刑如主文所示，以資懲儆。
四、不另為無罪諭知部分：
  (一)公訴意旨另以：被告甲○○於97年5 月26日晚間7 時許，在
    高雄縣美濃鎮○○里○○街8 號，除與被告乙○○共同竊取
    丙○○○所有之金耳環2 只外，尚利用上廁所之機會潛入丙○○○臥室，竊取丙○○○所有而放置於床舖下之現金新臺
    幣（下同）12,000元，因認被告2 人就拿取現金12,000元部
    分，亦涉犯刑法第320 條第1 項之竊盜罪嫌等語。
  (二)按犯罪事實應依證據認定之，無證據不得認定犯罪事實。被
    告之自白，不得作為有罪判決之唯一證據，仍應調查其他必
    要之證據，以察其是否與事實相符。又不能證明被告犯罪者
    ，應諭知無罪之判決，刑事訴訟法第154 條第2 項、第156
    條第2 項、第301 條第1 項分別定有明文。又現行刑事訴訟
    法並無禁止被害人於公訴程序為證人之規定，自應認被害人
    在公訴程序中具有證人適格（即證人能力），然被害人與一
    般證人不同，其與被告處於絕對相反之立場，其陳述之目的
    ，在使被告受刑事訴追處罰，內容未必完全真實，證明力自
    較一般證人之陳述薄弱。故被害人縱立於證人地位而為指證
    及陳述，且其指證、陳述無瑕疵可指，仍不得作為有罪判決
    之唯一依據，應調查其他證據以察其是否與事實相符，亦即
    仍須有補強證據以擔保其指證、陳述之真實性，始得採為斷
    罪之依據（最高法院94年度臺上字第3326號判決意旨參照）
    。
  (三)公訴意旨認被告尚有竊取現金12,000元之犯行，無非以證人
    丙○○○、張貴乾之證述，以及現場蒐證照片3 張、監視器
    翻拍照片25張，為其主要論據。惟現場蒐證照片3 張，僅能
    證明丙○○○住處大門紗窗曾遭人挖破，以及丙○○○臥室
    床舖擺放情形，不能證明丙○○○曾將現金12,000元擺放在
    臥室之床舖下方，且遭被告竊取之事實。而監視器翻拍照片
    25張，因監視器係架設於丙○○○住處外，而無任何有關丙○○○臥室狀況之照片，亦不足以證明被告甲○○或乙○○
    曾進入丙○○○臥室竊取現金之事實。另證人張貴乾之證詞
    ，僅能證明被告曾至其住處飲酒，且飲酒期間曾離開其住處
    之事實，但不能證明被告於離開其住處期間，曾竊取丙○○○所有現金一事。是有關公訴意旨所指被告共同竊取丙○○○所有現金12,000元一節，僅被害人丙○○○於警詢及偵查
    中之證述，可資佐證，雖被害人丙○○○於警詢及偵查中所
    為之陳述，客觀上並無瑕疵，而可合理懷疑丙○○○確有失
    竊現金12,000元之事實，惟揆諸前揭說明，犯罪事實不能單
    憑被害人之證述作為唯一之依據，本院自不得僅憑被害人丙○○○之指證，據以認定被告確有共同竊取現金12,000元之
    犯行，從而，現存之證據即不足為被告不利之認定，即應就
    此部分為無罪之諭知，惟公訴意旨所認被告竊取現金12,000
    元部分，若經證明有罪，因與本案論罪科刑部分，具有單純
    一罪之關係，爰不另為無罪之諭知。
據上論斷，應依刑事訴訟法第299 條第1 項前段，刑法第28條、
第320 條第1 項、第47條第1 項，刑法施行法第1 條之1 ，判決
如主文。
本案經檢察官丁○○到庭執行職務。
中    華    民    國    98    年    4     月    21    日
                  刑事第十庭  法  官  高增泓
以上正本證明與原本無異。
如不服本判決，應於判決送達後10日內，向本院提出上訴狀。
中    華    民    國    98    年    4     月    21    日
                              書記官  黃麗玉
附錄本案論罪科刑法條全文：
刑法第320條
意圖為自己或第三人不法之所有，而竊取他人之動產者，為竊盜
罪，處5 年以下有期徒刑、拘役或5 百元以下罰金。
意圖為自己或第三人不法之利益，而竊佔他人之不動產者，依前
項之規定處斷。
前二項之未遂犯罰之。


司法院資訊處製作；財團法人民間司法改革基金會備份。
